【裁判字號】    99,審易,91
【裁判日期】    990212
【裁判案由】    毒品危害防制條例
【裁判全文】
臺灣士林地方法院刑事判決              99年度審易字第91號
公  訴  人  臺灣士林地方法院檢察署檢察官
被      告  甲○○
上列被告因違反毒品危害防制條例案件，經檢察官提起公訴（98
年度毒偵字第1905號），被告於本院準備程序中就被訴事實為有
罪之陳述，經本院裁定改依簡式程序審理，並判決如下：
    主  文
甲○○施用第二級毒品，累犯，處有期徒刑柒月，扣案之甲基安
非他命（驗餘淨重零點零貳捌公克）沒收銷燬，扣案盛裝前開
甲基安非他命所用之包裝袋壹只及甲基安非他命吸食器壹組，均
沒收。
    事  實
一、甲○○前因施用毒品案件，經本院以96年度毒聲字第354 號
    裁定送觀察、勒戒後，認無繼續施用毒品之傾向，於民國96
    年11月19日執行完畢釋放出所，並由臺灣士林地方法院檢察
    署檢察官以96年度毒偵字第1177號為不起訴處分確定；復因
    施用第二級毒品案件，經臺灣板橋地方法院以97年度簡字第
    8843號判決處有期徒刑4 月確定，於98年4 月1 日易科罰金
    執行完畢（以上構成累犯）；再因施用毒品第二級毒品案件
    ，經本院以98年度審簡字第959 號判決判處有期徒刑6 月確
    定（此部分尚未執行，不構成累犯）。詎其仍未悛悔，於前
    開觀察、勒戒執行完畢釋放後5 年內，復基於施用第二級毒
    品甲基安非他命之犯意，於98年10月19日凌晨某時許，在臺
    北市○○區○○路101 巷67號住處，以將甲基安非他命置於
    玻璃球吸食器內燒烤產生煙霧後吸煙之方式，施用甲基安非
    他命1 次。嗣於98年10月21日14時20分，為警持搜索票在上
    址住處查獲，並扣得甲○○所有之甲基安非他命1 包（淨重
    0.033 公克）及供施用甲基安非他命所用之玻璃球吸食器1
    組，經警徵得其同意採尿送驗，因鑑驗結果呈安非他命及甲
    基安非他命陽性反應，始查悉上情。
二、案經臺北市政府警察局士林分局報告臺灣士林地方法院檢察
    署檢察官偵查起訴，並經本院改依簡式程序審理。
    理  由
一、上揭犯罪事實，業據被告甲○○於偵查中、本院準備程序及
    審理時迭承不諱（參見偵卷第79頁，本院卷第20頁、第23頁
    至第24頁），又被告為警查獲後在警局所排尿液，經送台灣
    尖端先進生技醫藥股份有限公司以酵素免疫分析法初驗後，
    再以氣相層析質譜儀法複驗，證實該尿液呈安非他命及甲基
    安非他命陽性反應，有該公司於98年10月28日出具之濫用藥
    物檢驗報告、臺北市政府警察局偵辦毒品案件尿液檢體委驗
    單影本及濫用藥物尿液檢體監管紀錄表（附於偵卷第95頁、
    第97頁及第102 頁）各1 紙附卷可稽；又被告為警查獲時，
    經警在其住處扣得之白色透明結晶1 包（淨重0.033 公克）
    ，經送鑑驗後，證實為第二級毒品甲基安非他命，亦有前開
    扣案之毒品及交通部民用航空局航空醫務中心於98年11月10
    日出具之航藥鑑字第0985593 號毒品鑑定書（附於偵卷第99
    頁）1 紙在卷可考，此外，復有被告自承所有供本案施用甲
    基安非他命所用之玻璃球吸食器1 組扣案可佐。綜上，足認
    被告自白與事實相符，可以採信，本案事證至為明確，被告
    犯行堪予認定。又查被告前因施用毒品案件，經本院裁定送
    觀察、勒戒後，認無繼續施用毒品之傾向，於96年11月19日
    執行完畢釋放出所，並由臺灣士林地方法院檢察署檢察官以
    96年度毒偵字第1177號為不起訴處分確定等情，有臺灣高等
    法院被告前案紀錄表及全國施用毒品案件紀錄表等件在卷可
    稽，其於上開觀察、勒戒執行完畢後5 年內，再犯本案施用
    毒品犯行，公訴人依法追訴，於法並無不合，本院自應依法
    論科。
二、按甲基安非他命為毒品危害防制條例第2 條第2 項第2 款所
    稱之第二級毒品。核被告甲○○所為，係犯毒品危害防制條
    例第10條第2 項之施用第二級毒品罪，其持有第二級毒品甲
    基安非他命進而施用，持有毒品之行為為施用毒品之當然手
    段，不另論以持有毒品罪（最高法院74年度台上字第3404號
    判例意旨參照）。又被告有如起訴書犯罪事實欄所載前案科
    刑及執行情形，有臺灣高等法院被告前案紀錄表在卷可稽，
    其於有期徒刑執行完畢後5 年內，故意再犯本案有期徒刑以
    上之罪，為累犯，應依刑法第47條第1 項之規定加重其刑。
    爰審酌被告曾因施用毒品犯行而送觀察、勒戒及經法院2 次
    判處罪刑確定，仍不知悛悔，復再施用第二級毒品，顯見其
    無戒絕之決心，惟念其施用毒品乃戕害自己身心健康，尚未
    危及他人，且本次施用毒品犯行僅1 次，犯後於本院審理時
    坦承犯行，態度尚稱良好等一切情狀，量處如主文所示之刑
    ，以示懲儆。公訴人具體求處被告有期徒刑8 月，固非無見
    ，惟本院斟酌前開事項，認公訴人所求刑度尚嫌過重，附此
    敘明。
三、扣案之甲基安非他命（驗餘淨重0.0328公克），係查獲之第
    二級毒品，不問是否屬於犯人所有，應依毒品危害防制條例
    第18條第1 項前段之規定，諭知沒收銷燬，而扣案盛裝前開
    甲基安非他命所用之包裝袋1 只，具有防止毒品裸露、散逸
    及便利毒品攜帶之功能，堪認係供本案犯行所用之物，復據
    被告供明為其所有之物，應依刑法第38條第1 項第2 款之規
    定宣告沒收。又扣案之甲基安非他命吸食器1 組，業據被告
    供承為其所有，並於本案施用毒品犯行中加以使用，是該扣
    案物堪認屬供本案犯罪所用之物無訛，爰併依刑法第38條第
    1 項第2 款規定諭知沒收。至鑑驗時採樣之甲基安非他命0.
    0002公克，已因鑑驗用罄而滅失，自無從諭知沒收銷燬，併
    此指明。
據上論斷，應依刑事訴訟法第273 條之1 第1 項、第299 條第1
項前段，毒品危害防制條例第10條第2 項、第18條第1 項前段，
刑法第11條、第47條第1 項、第38條第1 項第2 款，判決如主文
。
本案經檢察官張紜瑋到庭執行職務。
中    華    民    國    99    年    2     月    12    日
                   刑事第一庭法  官   吳祚丞
以上正本證明與原本無異。
如不服本判決應於收受判決後10日內向本院提出上訴書狀，並應
敘述具體理由；其未敘述上訴理由者，應於上訴期間屆滿後20日
內向本院補提理由書（均須按他造當事人之人數附繕本）「切勿
逕送上級法院」。
                             書記官   丁梅芬
中    華    民    國    99    年    2     月    12    日
附錄論罪科刑法條：
毒品危害防制條例第10條第2 項
施用第二級毒品者，處 3 年以下有期徒刑。

司法院資訊處製作；財團法人民間司法改革基金會備份。
